---
title: "Legiplot : une étude quantitative des codes législatifs"
subtitle: "https://github.com/juliengossa/legiplot"
author: 
  - Yang Yang, yangjoanne216@gmail.com \newline
  - Julien Gossa, gossa@unistra.fr \newline
  - Université de Strasbourg
date: Juin 2021
lang: "fr"
output: 
  beamer_presentation:
    theme: "Madrid"
    toc: false
fontsize: 8pt
---

```{r setup, include=FALSE}
knitr::opts_chunk$set(echo = FALSE, warning = FALSE)
options(dplyr.summarise.inform = FALSE)

library(tidyverse)
library(ggthemes)
library(cowplot)

source("R/legiplot_fun_load.R")
source("R/legiplot_fun_tree.R")
source("R/legiplot_fun_evol.R")
source("R/legiplot_fun_diff.R")

code.exemple <- "code de l'éducation"
```

```{r setup.load, include=FALSE, cache=TRUE}
legiplot_load_tree()
legiplot_load_evol()
legiplot_load_diff()

```

## Introduction

### Présentation du projet

Legiplot vise à évaluer le rythme des réformes par la quantification des 
modification des codes législatifs. 

Les données de ces codes sont extraites des projets suivants :

-   [Légifrance](https://www.legifrance.gouv.fr/) : le portail officiel bien connu ;
-   [Archéo Lex](https://archeo-lex.fr/) : un projet indépendant qui consolide les 
    textes de Légifrance dans des dépôts GIT.
    
De ces données, nous extrayons différents indicateurs et visualisations, 
qui sont présentés en détail dans la suite.

```{r exemples, fig.width=50, fig.height=8, out.width="100%" }
plot_grid(ncol=6,
  legiplot_plot_tree(code.exemple),
  legiplot_indcode_plot(code.exemple),
  legiplot_vol_code(code.exemple),
  legiplot_modifs_annees_plot(uncode=code.exemple,start="0001-01-01"),
  legiplot_modifs_codes_plot(uncode=code.exemple,start="0001-01-01",legend.pos="none"),
  legiplot_modifs_codes_plot(pos="fill",uncode=code.exemple,start="0001-01-01",legend.pos="none")
)
```


### Structure

::: columns

:::: column
Cette représentation permet d'apprécier, dans l'espace, le volume relatif des 
différentes parties des codes.

- La représentation se limite à la partie législative.
- Chaque nœud représente une section du code.
- La couleur est celle de la sous-partie ou du Livre.
- La taille représente le nombre d'articles.
::::

:::: column
```{r exemple.tree, fig.width=10, fig.height=10, out.width="100%" }
legiplot_plot_tree(code.exemple)
```
::::

:::


### Indicateurs

::: columns

:::: column

Cette représentation permet d'apprécier différentes manières de mesurer l'évolution
volumétrique des codes.

- Trois indicateurs primaires sont présentés :

  - nombre d'articles ;
  - nombre d'alinéas (les énumerations sont comptées comme alinéas) ;
  - nombre de mots.

- Trois indicateurs secondaires sont présentés :

  - nombre d'alinéas par articles ;
  - nombre de mots par articles ;
  - nombre de mots par alinéas.

- Pour être comparables, tous les indicateurs sont normalisés en valeur 100 au début de la période.
::::

:::: column
```{r exemple.ind, fig.width=6, fig.height=4, out.width="100%" }
legiplot_indcode_plot(code.exemple)
```
::::

:::




### Evolution des volumes des Livres

::: columns

:::: column

Cette représentation permet d'apprécier l'évolution dans le temps des volumes 
des Livres, en fonction des parties, en terme de nombre d'articles. 

Elle est particulièrement utile pour détecter les codifications progressives.

- Les couleurs représentent les Livres.
::::

:::: column
```{r exemple.vol, fig.width=6, fig.height=4, out.width="100%" }
legiplot_vol_code(code.exemple)
```
::::

:::



### Proportion des modifications

::: columns

:::: column

Cette représentation permet d'apprécier l'évolution des articles qui composent un code.

Elle est particulièrement utile pour vérifier ce qu'il reste du code original au 
fil des transformations.

- Les couleurs représentent le nombre d'articles ajoutés, modifiés ou supprimés.
- La première rEprésentation est en nombre d'articles.
- La seconde représentation est en proportion des articles.
- En raison d'erreurs en cours de correction dans Légifrance, certaines visualisations
peuvent présenter des aberrations. 

::::

:::: column
```{r exemple.modfis, fig.width=6, fig.height=8, out.width="100%" }
plot_grid(ncol=1,
 legiplot_modifs_codes_plot(uncode=code.exemple,start="0001-01-01",legend.pos="none"),
 legiplot_modifs_codes_plot(pos="fill",uncode=code.exemple,start="0001-01-01",legend.pos="none")
)
```
::::

:::

## Codes


```{r tdb}

tdb <- function(code) {
  plot_grid(ncol=2,
     plot_grid(ncol=1, rel_heights = c(2.5,1),
       legiplot_plot_tree(code),
       plot_grid(ncol=2,
         legiplot_modifs_codes_plot(uncode=code,start="0001-01-01",legend.pos="none"),
         legiplot_modifs_codes_plot(pos="fill",uncode=code,start="0001-01-01",legend.pos="none")
        )
     ),
     plot_grid(ncol=1, align = "v", axis="lr",
       legiplot_indcode_plot(uncode=code),
       legiplot_vol_code(uncode=code),
       legiplot_modifs_annees_plot(uncode=code,start="0001-01-01")
    )
  )
}

#tdb("code de l'éducation")

```


```{r all, results='asis', fig.width=18,fig.height=12, warning=FALSE, cache=TRUE}
for(code in levels(lp_stats$code)) {
#  code <- "code de l'éducation"

  cat("### ",code,"\n\n")
  
  #if(code != "code de l'artisanat")
  print(tdb(code))
  
  cat("\n\n")
}
```
