---
title: "Legiplot"
output: github_document
---

```{r setup, include=FALSE}
knitr::opts_chunk$set(echo = FALSE, warning = FALSE, message = FALSE)
knitr::opts_chunk$set(fig.width = 8, fig.height = 4.5)

library(tidyverse)
library(ggcpesrthemes)
theme_cpesr_setup(
  authors="Julien Gossa",
  source = "https://archeo-lex.fr/")
```

## Présentation

Legiplot vise à évaluer le rythme des réformes par l'exploitation des dépôts git 
des codes.

Trois dépôts présentent les données législatives françaises : 

- [Legifrance](https://github.com/legifrance) (Abandonné) : _"Ce dépôt des Codes en vigueur de le République Française permet à tout un chacun de consulter, modifier (fork) et proposer leurs changements (Pull Request) qui seront examinés systématiquement par les instances législatives de la République Française. Ces dernières mettront en place dans les plus brefs délais un système de validation par les citoyens (peers) afin de pouvoir répondre à toutes les demandes."_ 
- [EtaLab](https://github.com/etalab/codes-juridiques-francais) : très précis, mais avec une mise à jour lente et des commits non chronologiques.
- [Archéo Lex](https://archeo-lex.fr/) : peu précis (un fichier par code), mais régulièrement mis à jour et avec des commits chronologiques. 


L'exploitation actuelle se limite au Code de l'éducation présenté par Archéo Lex,
mais est facilement adaptable à d'autres.

Le script [getlog-archeolex-education.sh](getlog-archeolex-education.sh) permet de récupérer 
les logs du dépôt git : [archeolex-education.csv](archeolex-education.csv).


__Attention__ : ce travail quantifie le nombre de modifications, et non
l'importance des modifications. De petites modifications peuvent avoir de grandes
conséquences, alors que de grandes modifications peuvent être purement cosmétiques.

## Visualisations

```{r data}
code <- read.csv("archeolex-education.csv", header=TRUE,  quote='"') %>%
  mutate(
    Date = as.Date(Date)
  )

mandatures <- c(2000,2002,2007,2012,2017)
```


### Nombre de modifications du code de l'éducation

```{r modif.cummul}
code %>%
  arrange(Date) %>%
  mutate(Modifications = as.numeric(rownames(code))) %>%
  ggplot(aes(x=Date,y=Modifications)) +
  geom_point() +
  #scale_x_discrete(breaks=mandatures) +
  ggtitle("Nombre cummulé de modifications du code de l'éducation") + 
  theme_cpesr_cap() + guides(fill=FALSE)
```

```{r modif.par.an}
code %>%
  mutate(Année = format(Date,"%Y")) %>%
  filter(Année < 2021) %>%
  group_by(Année) %>%
  summarise(Modifications = n()) %>%
  ggplot(aes(x=Année,y=Modifications, fill=Modifications)) +
  geom_col() +
  geom_text(aes(label=round(Modifications)), vjust=-0.3) +
  scale_x_discrete(breaks=mandatures) +
  scale_fill_distiller(palette="Reds", direction=0) +
  ggtitle("Nombre de modifications du code de l'éducation") + 
  theme_cpesr_cap() + guides(fill=FALSE)
```

### Rythme des modifications

```{r rythme.par.an}
code %>%
  mutate(Année = format(Date,"%Y")) %>%
  filter(Année < 2021) %>%
  group_by(Année) %>%
  summarise(Modifications = 365 / n() ) %>%
  ggplot(aes(x=Année,y=Modifications, fill=Modifications)) +
  geom_col() +
  geom_text(aes(label=round(Modifications)), vjust=-0.3) +
  scale_x_discrete(breaks=mandatures) +
  scale_fill_distiller(palette="Reds") +
  ylab("Nombre de jours") +
  ggtitle("Nombre de jours moyens entre deux modifications du code de l'éducation") + 
  theme_cpesr_cap() + guides(fill=FALSE)
```

### Nombre de modifications durant une scolarité jusqu'au bac

On compte ici le nombre de modifications sur les 15 années précédentes (de la maternelle au bac).

```{r modif.par.scolarité}
code %>%
  mutate(Année = format(Date,"%Y")) %>%
  filter(Année < 2021) %>%
  group_by(Année) %>%
  summarise(Modifications = n()) %>%
  mutate(Modifications = zoo::rollsumr(Modifications,k=15, fill=NA)) %>%
  filter(!is.na(Modifications)) %>%
  ggplot(aes(x=Année,y=Modifications, fill=Modifications)) +
  geom_col() +
  geom_text(aes(label=round(Modifications)), vjust=-0.3) +
  #scale_x_discrete(breaks=mandatures) +
  scale_fill_distiller(palette="Reds", direction=0) +
  ggtitle("Nombre de modifications du code de l'éducation \ndurant une scolarité jusqu'au bac de chaque année") + 
  theme_cpesr_cap() + guides(fill=FALSE)
```


### Nombre de lignes modifées dans le code de l'éducation

```{r lignes.cummul}
code %>%
  arrange(Date) %>%
  mutate(Modifications = cumsum(LignesModifiées)) %>% 
  ggplot(aes(x=Date,y=Modifications)) +
  geom_point() +
  ggtitle("Nombre cummulé de lignes modifiées dans le code de l'éducation") + 
  theme_cpesr_cap() + guides(fill=FALSE)
```

```{r lignes.par.an}
code %>%
  mutate(Année = format(Date,"%Y")) %>%
  filter(Année < 2021) %>%
  group_by(Année) %>%
  summarise(Modifications = sum(LignesModifiées)) %>%
  ggplot(aes(x=Année,y=Modifications, fill=Modifications)) +
  geom_col() +
  scale_x_discrete(breaks=mandatures) +
  scale_fill_distiller(palette="Reds", direction=0) +
  ggtitle("Nombre de lignes modifiées par an dans le code de l'éducation") + 
  theme_cpesr_cap() + guides(fill=FALSE)
```

