---
title: "Legiplot"
output: github_document
---

```{r setup, include=FALSE}
knitr::opts_chunk$set(echo = FALSE, warning = FALSE, message = FALSE)
knitr::opts_chunk$set(fig.width = 8, fig.height = 4.5)

library(tidyverse)
library(kableExtra)
library(ggcpesrthemes)
theme_cpesr_setup(
  authors="Julien Gossa",
  source = "https://archeo-lex.fr/")
```

## Présentation

Legiplot vise à évaluer le rythme des réformes par l'exploitation des dépôts git 
des codes.

Trois dépôts présentent les données législatives françaises : 

- [Legifrance](https://github.com/legifrance) (Abandonné) : _"Ce dépôt des Codes en vigueur de le République Française permet à tout un chacun de consulter, modifier (fork) et proposer leurs changements (Pull Request) qui seront examinés systématiquement par les instances législatives de la République Française. Ces dernières mettront en place dans les plus brefs délais un système de validation par les citoyens (peers) afin de pouvoir répondre à toutes les demandes."_ 
- [EtaLab](https://github.com/etalab/codes-juridiques-francais) : très précis, mais avec une mise à jour lente et des commits non chronologiques.
- [Archéo Lex](https://archeo-lex.fr/) : peu précis (un fichier par code), mais régulièrement mis à jour et avec des commits chronologiques. 


## Application archeolex_excavation

L'application python 3 `archeolex_excavation` facilite la fouille des dépôts git Archéo Lex.

```
usage: archeolex_excavation.py [-h] [-d YYYY-MM-DD] [-f fichier.csv] [-t] [-v] diff|check code [code ...]

positional arguments:
  diff|check            Le traitement à effectuer
  code                  La liste des codes à fouiller

optional arguments:
  -h, --help            show this help message and exit
  -d YYYY-MM-DD, --datelimit YYYY-MM-DD
                        Définit une date maximum pour la fouille
  -f fichier.csv, --file fichier.csv
                        Ecrit les données dans un fichier csv (sortie standard par défaut)
  -t, --fulltext        Détecte les noms entiers des sections
  -v, --verbose         Enregistre tous les fichiers intermédiaires
```

## Détection d'erreurs

L'application permet de détecter des erreurs de deux types :
- `doublon` : articles apparaissant deux fois dans un code ;
- `inversion` : deux articles consécutifs dont la numérotation n'est pas croissante.

Cette détection d'erreur est imparfaite, et n'exclu ni faux-positifs ni faux-négatifs. 
La date correspond à la version la plus ancienne à laquelle l'erreur a été détectée.

Les erreurs détectées sur un échantillon de codes se trouvent dans le fichier [errors.csv](errors.csv), au format suivant :

```{r errors}
lperrors <- read.csv("errors.csv") %>%
  mutate(code = str_replace_all(code,'_',' '))
head(lperrors) %>% kable()
```

Le nombre d'erreurs détectées est :

```{r errors.stat}
lperrors %>%
  mutate(type = case_when(
    type=="doublon" ~ "doublon",
    TRUE ~ "inversion")) %>%
  group_by(type) %>%
  summarise(détections = n()) %>%
  pivot_wider(names_from = type, values_from = détections)  %>% kable()
```

```{r errors.stat.code}
lperrors %>%
  mutate(type = case_when(
    type=="doublon" ~ "doublon",
    TRUE ~ "inversion")) %>%
  group_by(code,type) %>%
  summarise(détections = n()) %>%
  pivot_wider(names_from = type, values_from = détections, values_fill = 0)  %>% kable()
```